【裁判字號】    90,交抗,122
【裁判日期】    900516
【裁判案由】    違反道路交通管理處罰條例
【裁判全文】
臺灣高等法院交通法庭裁定                          九十年度交抗字第一二二號
    抗 告 人 即
    受 處 分 人  伊莉莎企業股份有限公司
    代  表  人  甲○○
右抗告人因違反道路交通管理處罰條例案件，不服臺灣臺北地方法院中華民國九十年
四月九日裁定（九十年度交聲字第一四五號），提起抗告，本院裁定如左：
    主  文
抗告駁回。
    理  由
一、原裁定意旨以：（一）按受處分人不服道路交通管理處罰條例（民國九十年一月
    十七日總統公布前之舊法，新法雖經總統修正公布，惟其施行日期依同條例第九
    十三條規定須由行政院以命令定之，而行政院尚未以命令公布新法之施行日期，
    故以下所述及之本條例均係現在仍有效之修正生效前之舊法，先予敘明）第八條
    所定主管機關所為之處罰者，得於接到裁決書之翌日起十五日內，向管轄地方法
    院聲明異議，道路交通管理處罰條例第八十七條第一項定有明文，又交通法庭認
    聲明異議不合法律上之程式，且無從補正者，應以裁定駁回之，道路交通案件處
    理辦法第十八條亦定有明文。（二）查本件異議人伊莉莎企業股份有限公司係於
    九十年一月二十日收受原處分機關前開案號裁決書，有前開裁決書之送達證書附
    本院卷可稽，則受處分人如對原處分機關是項裁決不服欲提起異議，依照上述說
    明，其十五日之合法提出異議期間即自九十年一月二十一日（即其收受裁決書之
    翌日）起算至同年二月四日止，因此期間之末日九十年二月四日為星期日，順延
    一日乃算至九十年二月五日止，從而異議人遲至九十年二月九日，逾期四日始向
    原處分機關提出聲明異議狀，此有蓋用原處分機關上開收狀日期之異議人本件異
    議狀可稽（非以受處分人付郵之日計算其提起異議有無逾期，而係以其聲明異議
    之意思表示到達於原處分機關之時決定其聲明異議有無逾期），則異議人之聲明
    異議顯然不合法律上程式，且無從補正，核諸前揭說明，自應將異議人之異議駁
    回。
二、抗告意旨以：原審法院既已認定異議期間之末日即九十年二月四日為星期日，乃
    順延一日即二月五日止，亦應顧及行政機關執行農曆春節假期即自九十年一月二
    十一日至二十八日長達八天休假，使受處分人因應此一情況造成之滯延等語。
三、惟查：本件抗告人即受處分人伊莉莎企業股份有限公司聲明異議，顯逾法定期間
    十五日，原裁定認抗告人聲明異議不合法律上程式，復無從補正，駁回本件聲明
    異議，自無違誤。抗告人縱因春節八天假期致延誤聲明異議期間，亦無解於已逾
    聲明異議十五日法定期間之事實。足見本件抗告，為無理由，應予駁回。
據上論結，應依道路交通案件處理辦法第二十六條，刑事訴訟法第四百十二條，裁定
如主文。
中      華      民      國      九十      年      五      月    十六    日
                              臺灣高等法院交通法庭
                                  審判長法  官  陳  祐  輔
                                        法  官  蔡  國  在
                                        法  官  陳  國  文
右正本證明與原本無異。
不得再抗告。
                                        書記官  蔡  棟  樑
中    華    民    國     九十     年       五       月       十  七     日


司法院資訊處製作；財團法人民間司法改革基金會備份。
